Minutes et répertoires du notaire Nicolas III LE BOUCHER, 27 juin 1675 - 6 septembre 1694 (étude XXIII)
Archives nationales
- Minutes de Nicolas III LE BOUCHER, 27 juin 1675 - 6 septembre 1694; MC/ET/XXIII/335 - MC/ET/XXIII/371
  - Minutes. 1686, janvier - juin, janvier - juin 1686; MC/ET/XXIII/356
    - PIPAULT (Simon) architecte du Roi § Devis des ouvrages de maçonnerie, menuiserie à exécuter par .. pour Louise de BETHUNE veuve du duc du LUDE, cap/e/ général de l'Artillerie en son hôtel rue Payenne, 2 mai 1691; MC/ET/XXIII/356
      devis; Pipault, Simon
    - ARCHITECTE du Roi PIPAULT (Simon) § devis de maçonnerie etc, 2 mai 1691; MC/ET/XXIII/356
    - MAÇONNERIE etc Ouvrages de § devis des. .. à exécuter par Simon PIPAULT architecte du Roi pour Louise de BETHUNE neuve du duc du LUDE en son hôtel rue Payenne, 2 mai 1691; MC/ET/XXIII/356
      devis; Pipault, Simon; Bethune, Louise de; Du Lude, Duc; maçon
  - Minutes. 1686, juillet - décembre, juillet - décembre 1686; MC/ET/XXIII/357
    - Bail par François Collichon, maître de musique et joueur d'instruments, rue de la Vieille Boucherie, paroisse Saint-Séverin, à Suzanne Pepin, veuve de Jean Marie, gagne denier, d'une maison rue de Vaugirard, moyennant 90 livres tournois de loyer annuel., 13 août 1683; MC/ET/XXIII/357
      bail; Vieille-Boucherie (rue de la); Saint-Séverin (paroisse); Vaugirard (rue de); journalier; musicien
    - Constitution par Nicolas Collichon, faiseur d'instruments., 22 septembre 1683; MC/ET/XXIII/357
      constitution de rente; facteur d'instruments de musique
    - Compromis entre Louis Gorin de Saint-Amour, demeurant rue de Richelieu, d'une part, et Louis Angran, demeurant rue Saint-André-des-Arts, et Pierre Nicole, d'autre part, portant désignation d'arbitres pour régler les différends résultant de leur co-propriété de différents biens sis à Nordstrandt., 29 juillet 1686 - 15 mai 1687; MC/ET/XXIII/357
      À la suite: 1687, 28 janvier. Prorogation jusqu'au 7 avril 1687.
      1687, 5 avril. Prorogation jusqu'au 30 avril.
      1687, 25 avril. Prorogation jusqu'au 15 mai.
      1687, 15 mai. Prorogation jusqu'au 30 juin.
      Documents du Minutier central concernant l'histoire littéraire (1650-1700) [2295 actes], par Madeleine Jurgens et Marie-Antoinette Fleury, Paris, Presses universitaires de France, 1960, p. 287 (instrument de recherche imprimé dématérialisé dont la version intégrale est accessible en ligne par la rubrique 'Autres instruments de recherche', voir contexte dans le Plan d’orientation général - Notaires de Paris, guides thématiques du Minutier).
      accord; Richelieu (rue de); Nordstrand (Allemagne); Nicole, Pierre (1625-1695); Angran, Louis (16..-16..?); Gorin de Saint-Amour, Louis (1619-1687)
  - Minutes. 1687, janvier - juin, janvier - juin 1687; MC/ET/XXIII/358
    - Bail par Catherine Talon, veuve de Jean-Baptiste Le Picart, seigneur de Perigny, maître des Requêtes de l'Hôtel du Roi, demeurant rue de la Harpe, et par Françoise Briçonnet, veuve de Jérôme Thibaut, seigneur de Beaurains, maître ordinaire en la Chambre des Comptes, demeurant rue Pierre-Sarrazin, fondatrices et directrices du couvent de la Crèche à Saint-Marcel, rue Françoise, pour 3 ans, à Pierre Nicole, d'une petite maison avec jardin, en la cour du couvent, moyennant 300 livres de loyer annuel., 20 janvier 1687; MC/ET/XXIII/358
      bail; Harpe (rue de la); Pierre-Sarrazin (rue); Clef (rue de la); Nicole, Pierre (1625-1695); Talon, Catherine; Le Picart, Jean-Baptiste; Briçonnet, Françoise; Thibaut, Jérôme; maître des requêtes (Ancien Régime); magistrat
    - Procuration Élisabeth de Conary- Slopeska, veuve d'Edme Parque., 22 mars 1687; MC/ET/XXIII/358
      procuration; Pologne; Conary-Slopeska, Élizabeth de; Parque, Edme
  - Minutes. 1687, juillet - décembre, juillet - décembre 1687; MC/ET/XXIII/359
    - FREMERY (Martin) architecte § Transport de rente, 1er septembre 1687; MC/ET/XXIII/359
      transport de droits; Fremery, Martin
    - PEINTRE FREMERY (Martin) sr de LA PILLONNIERE § Transport de rente, 1er septembre 1687; MC/ET/XXIII/359
    - LA PILLONNIERE (FREMERY); LA PILLONNIERE (Martin) Peintre § Transport de rente, 1er septembre 1687; MC/ET/XXIII/359
      transport de droits; La Pillonnière, Fremery; La Pillonnière, Martin
    - LA PILLONNIERE (M.) Peintre § Transport de Vente, 1er septembre 1687; MC/ET/XXIII/359
      acte de vente; La Pillonniere, M.
    - FURSTEMBERG (Cardinal de ..) § Transport de rente, 1er septembre 1687; MC/ET/XXIII/359
      transport de droits; Furstemberg, Cardinal de ..
    - FREMERY (Martin) sieur de LAPILLONNIERE; Peintre § Transport de rente, 1er septembre 1687; MC/ET/XXIII/359
    - Donation par Élisabeth de Conary- Slopeska, veuve d'Edme Parque, à Louis Chaudron, demeurant à l'académie de Bernardy., 9 septembre 1687; MC/ET/XXIII/359
      donation; Pologne; Conary-Slopeska, Élizabeth de; Parque (veuve); Parque, Edme; Chaudron, Louis
    - Renonciation par Élisabeth de Conary- Slopeska, veuve d'Edme Parque., 9 septembre 1687; MC/ET/XXIII/359
      renonciation; Conary-Slopeska, Élizabeth de; Parque (veuve); Parque, Edme
    - LE SIEUTRE (Bernard) maître Sculpteur à Rouen § Mariage du fils de .., 4 novembre 1687; MC/ET/XXIII/359
      contrat de mariage; Le Sieutre, Bernard
    - m/e/ SCULPTEUR LE SIEUTRE (Bernard) § Mariage, 4 novembre 1687; MC/ET/XXIII/359
  - Minutes. 1688, janvier - mai, janvier - mai 1688; MC/ET/XXIII/360
    - Affaires de famille concernant Robert Houel, gouverneur de la Guadeloupe., 9 février 1688; MC/ET/XXIII/360
      Guadeloupe (département); Houel, Robert; Houel (famille)
    - Quittance par Jacques Miché, architecte., 24 mars 1688; MC/ET/XXIII/360
      quittance; Miché, Jacques
    - Obligé de Guillaume Passant, âgé de 13 ans, fils de Jean, maître de danse, chez Léonard Vernesson de Longchamps, maître à danser des gentilhommes entretenus dans la citadelle de Cambrai, y demeurant, qui l'a pris pour son prévôt de danse moyennant 60l. par an pendant 4 ans., 21 mai 1688; MC/ET/XXIII/360
      Date de création de la notice: 2004
      obligation; Passant, Guillaume; Passant, Jean; Vernesson de Lonchamps, Léonard; enseignant; danseur
  - Minutes. 1688, juin - décembre, juin - décembre 1688; MC/ET/XXIII/361
    - VERNON (église royale et collégiale Notre-Dame de) § Titre et quittance. (2 actes), 21 mars 1686; MC/ET/XXIII/361
      quittance; Vernon, église royale et collégiale Notre-Dame de
    - AUFFROY (Geneviève) veuve de Jean de FOURCROY § Testament de Geneviève AUFFROY; (Etude XXIII, 339, 361, plusieurs actes de la famille de FOURCROY), 12 novembre 1686; MC/ET/XXIII/361
      testament; Auffroy, Geneviève
    - ÉVÊQUE de SÉES SANARY (Mathurin) Abbé de Chehery Mathurin SANARY § Transaction, 2 juin 1688; MC/ET/XXIII/361
      accord; Sanary, Mathurin
    - SÉES (Evêque de) SANARY (Mathurin) abbé de Chehery et Evêque de SÉES § Transaction par Mathurin SANARY pour l'abbaye de l'Isle-en-Barrois., 2 juin 1688; MC/ET/XXIII/361
    - SANARY (Mathurin) Abbé de Chehery, évêque de Sées. § Transaction pour l'Abbaye de l'Isle-en-Barrois, par Illustrissime et Révérendissime Mgr Mathurin SANARY, 2 juin 1688; MC/ET/XXIII/361
    - ISLE en BARROIS (Abbaye de l') § Transaction au sujet de l'Abbaye de l'ISLE en BARROIS par Mgr Mathurin SANARY, abbé de Chehery, évêque de Sées., 2 juin 1688; MC/ET/XXIII/361
      accord; Isle en Barrois, Abbaye de l'
    - MARTINEAU (Bernard) chevalier seigneur du PONT § Donation par Marie MILLOT, veuve de Bernard MARTINEAU, roi d'armes des ordres de S.M., en faveur de Bernard MARTINEAU et de sa fille Geneviève MARTINEAU, épouse d'Antoine FERRAND, chevalier conseiller du roi (acte contenant inventaire et plusieurs papiers de famille, 8 juin 1688; MC/ET/XXIII/361
      inventaire; donation; Martineau, Bernard
    - MORNAY (Marie-Madeleine de) Abbesse de Saint-Antoine-des-Champs, rue Saint-Antoine, paroisse Saint-Gervais. § Acte d'apport; Comparution, 14 juin 1688 - 6 juillet 1688; MC/ET/XXIII/361
      Mornay, Marie-Madeleine de
    - PORTE-ÉPÉE de parement., 1er juillet 1688; MC/ET/XXIII/361
    - POISSON (commis aux) à Dieppe § Inventaire de la veuve d'un commis aux POISSON, 9 juillet 1688; MC/ET/XXIII/361
      inventaire; Poisson, commis aux
    - SAINT-DENIS (Religieuses Carmélites de) § Vente d'un terrain appartenant à un vigneron de 'Coulombes' et délimité de cette façon: 'trois quartiers de terre etc. plantés d'asperges etc., les aubespines tenant d'un côté aux dames Religieuses Carmélites de SAINT-DENIS', 14 juillet 1688; MC/ET/XXIII/361
      acte de vente; Saint-Denis, Religieuses Carmélites de
    - SUISSES de Monsieur § Un acte par un des SUISSES de Monsieur exempt., 16 juillet 1688; MC/ET/XXIII/361
    - BIANCOLELLI (Anne) fille de Dominique BIANCOLLELI, officier du Roi et d'Ursule CORTESI § Mariage de Thomas BUCELENI, gentilhomme italien avec Anne BIANCOLELLI (rédigé en français et en latin)., 20 juillet 1688; MC/ET/XXIII/361
      contrat de mariage; Biancolelli, Anne
    - ITALIE § Contrat de mariage de Thomas BUCELENI, gentilhomme italien, fils de défunt Octavien BUCELENI, docteur en droit et d'Antoinette de FRANCHIS, demeurant à Brescia en ITALIE, avec Anne BIANCOLELLI, fille de Dominique BIANCOLELLI, officier du Roi et d'Ursule CORTESI., 20 juillet 1688; MC/ET/XXIII/361
      contrat de mariage
    - BUCELENI (Thomas) § Contrat de mariage (rédigé en français et en latin) de Thomas BUCELENI gentilhomme italien, fils de défunt Octavien BUCELENI, docteur en droit et d'Antoinette de FRANCHIS, sa femme, demeurant en la ville de Brescia en Italie, avec Anne BIANCOLELLI, fille de Dominique BIANCOLELLI, officier du Roi et d'Ursule CORTESI, sa femme., 20 juillet 1688; MC/ET/XXIII/361
      contrat de mariage; Buceleni, Thomas
    - PASCAL (Marguerite) veuve de Jean GODEAU, maître rôtisseur à Paris, Françoise et Madeleine PASCAL, ses soeurs. § Quittance; Donation, 29 juillet 1688 - 9 décembre 1688; MC/ET/XXIII/361
      donation; quittance; Pascal, Marguerite
    - LA ROCHEFOUCAULD (Rubin de) § Obligation, 4 août 1688; MC/ET/XXIII/361
      obligation; La Rochefoucauld, Rubin de
    - BORDEAUX (Eglise Saint-André de) § Compromis entre le prêtre et chanoine de l'église métropolitaine et primatiale Eglise Saint-André de BORDEAUX, et Mathias CHOULAN, prieur de l'Abbaye de Bonlieu, au Carbon Blanc, diocèse de BORDEAUX, 7 août 1688; MC/ET/XXIII/361
      accord; Bordeaux (Gironde)
    - CARBON-BLANC (Abbaye de Bonlieu au) diocèse de Bordeaux. § Compromis entre un chanoine de l'église métropolitaine et primatiale Saint-André de Bordeaux et Mathias CHOULAN, prieur de l'Abbaye de Bonlieu au CARBON-BLANC, 7 août 1688; MC/ET/XXIII/361
      accord; Carbon-Blanc (Gironde)
    - BOHAN-NANTEUIL (Jeanne de) veuve de J.F. du TILLET § Quittance de François GEOFFROY, secrétaire de défunt Mgr le prince de CONDE, à Jeanne de BOHAN-NANTEUIL, 17 août 1688; MC/ET/XXIII/361
      quittance; Bohan-Nanteuil, Jeanne de
    - DU TILLET (J.F.) § Quittance à Jeanne de BOHAN-NANTEUIL veuve de J.F. DU TILLET, 17 août 1688; MC/ET/XXIII/361
      quittance; Du Tillet, J.F.
    - ORATOIRE (Congrégation de l') rue Saint-Honoré § Transport de la succession de défunte demoiselle BAUDINOT aux RR.PP. de l'ORATOIRE; Fondation., 19 août 1688; MC/ET/XXIII/361
      Oratoire, Congrégation de l'
    - CHAPPEY (Etienne) sieur de LA CHAPELLE § (et plusieurs actes dans l'Etude), 3 septembre 1688; MC/ET/XXIII/361
      Chappey, Etienne
    - SALES (comte de) demeurant ordinairement à Turin en Piémont § Transport de droit par Charles VARLET, gouverneur de comte de SALES concernant sa famille, 13 septembre 1688; MC/ET/XXIII/361
      transport de droits; Sales, comte de
    - TRIZAY (Abbaye Notre-Dame de) diocèse de Luçon § Ordre de Cîteaux. Procuration, 22 septembre 1688; MC/ET/XXIII/361
      procuration; Trizay, Abbaye Notre-Dame de
    - Obligation par Orsola Cortesi à Barbot., 23 septembre 1688; MC/ET/XXIII/361
      Actes signalés par les lecteurs et correspondants du Minutier central des notaires de Paris, 2000-2011 (base de données migrée: voir contexte dans le Plan d’orientation général - Notaires de Paris, guides thématiques du Minutier).
      obligation; Cortesi, Orsola; Barbot; acteur
    - BUSSET (Abbaye de) Diocèse de Clermont (en Auvergne) Ordre de Saint-Benoît § Procuration., 23 septembre 1688; MC/ET/XXIII/361
      procuration; Cusset (Allier)
    - NEMOURS (Marie de) duchesse d'ORLÉANS § Apport de quittance (original signé: Marie d'ORLEANS), 16 octobre 1688; MC/ET/XXIII/361
      quittance; Nemours, Marie de
    - ORLÉANS (duchesse d') § Apport de quittance de Marie de NEMOURS duchesse d'ORLÉANS (original signé: Marie d'ORLEANS), 16 octobre 1688; MC/ET/XXIII/361
      quittance; Orléans, duchesse d'
    - CERCAMP (Abbaye de) § Transaction, 13 décembre 1688; MC/ET/XXIII/361
      accord; Frévent (Pas-de-Calais); Cercamp (Pas-de-Calais, abbaye de)
  - Minutes. 1689, janvier - mai, janvier - mai 1689; MC/ET/XXIII/362
    - Vente par François-Martin de Savonnière, marquis de La Troche, lieutenant des gardes du corps du Roi, demeurant à l'Arsenal, à Gilles Ménage, de la seigneurie de Coulon, en la paroisse de Saint-Denis d'Anjou, avec tous les droits qui y sont attachés, relevant du comté de Durtal, moyennant 7 500 livres que l'acheteur paiera en l'acquit du vendeur à différents de ses créanciers., 4 avril 1689; MC/ET/XXIII/362
      acte de vente; Arsenal; Sully (rue de); Saint-Denis-d'Anjou (Mayenne); Ménage, Gilles (1613-1692); Savonnière-La-Troche, François Martin de (16..-1691)
  - Minutes. 1689, juin - décembre, juin - décembre 1689; MC/ET/XXIII/363
    - MARTINEAU (Antoine-Bernard) 'Héros' roi d'armes des ordres du Roi, Maître ordinaire en sa chambre des comptes. § Plusieurs actes.5 juillet, juin et 23 août 1689., juin 1689 - 23 août 1689; MC/ET/XXIII/363
      Martineau, Antoine-Bernard
    - HÉROS ROI d'ARMES des ordres du Roi. MARTINEAU (Antoine-Bernard) Antoine-Bernard MARTINEAU et maître ordinaire en la chambre des Comptes. § Plusieurs actes d'Antoine-Bernard MARTINEAU. 23 juin, 5 juillet et 23 août 1689., 23 juin 1689 - 23 août 1689; MC/ET/XXIII/363
    - BINÉE (Charles) L'un des deux cents barbiers-perruquiers de Paris. § Constitution par Charles BINÉE à René DUBOIS, aussi perruquier, 25 juin 1689; MC/ET/XXIII/363
      constitution de rente; Binée, Charles
    - MÉDECIN (Conseiller et) ordinaire du Roi LE TELLIER (Simon) § Titre nouvel, 26 juin 1689; MC/ET/XXIII/363
      titre nouvel; Le Tellier, Simon
    - LE TELLIER (Simon) Conseiller et Médecin ordinaire du Roi § Titre nouvel par Simon LE TELLIER, envers la collégiale N.D. de Mantes., 26 juin 1689; MC/ET/XXIII/363
    - BÉTHUNE (Louise de) Veuve d'Henry de DAILLON § Vente par Maximilien-Pierre-François de BETHUNE à Louise de BETHUNE, 15 juillet 1689; MC/ET/XXIII/363
      acte de vente; Béthune, Marguerite Louise Suzanne de (16..-1726)
    - BÉTHUNE (Maximilien-Pierre-François de) § Vente par Maximilien-Pierre-François de BÉTHUNE à Louise de BETHUNE, veuve d'Henri de DAILLON., 15 juillet 1689; MC/ET/XXIII/363
      acte de vente; Sully, Maximilien Pierre François de Béthune (1640-1694, duc de)
    - COMPAGNIE des INDES (Ecrivain sur les vaisseaux de la) § Titre nouvel par Antoinette de ROZEL, femme de Martin FOURNIER écrivain sur les vaisseaux de la COMPAGNIE des INDES, 22 juillet 1689; MC/ET/XXIII/363
      titre nouvel; écrivain
    - FOURNIER (Martin) écrivain sur les vaisseaux de la Cie des Indes § Titre nouvel par Antoinette de ROZEL femme de Martin FOURNIER, 22 juillet 1689; MC/ET/XXIII/363
      titre nouvel; Fournier, Martin
    - ÉCRIVAIN sur les vaisseaux de la Cie des Indes FOURNIER (Martin) § Titre nouvel par Antoinette de ROZEL, femme de Martin FOURNIER, 22 juillet 1689; MC/ET/XXIII/363
    - ARTHEUIL (Domaine d') près de Magny (Seine-et-Oise) § Dépôt de peièces concernant la vente du Domaine d'ARTHEUIL par Hugues de CHAUMONT, moyennant 65 000 £. à Marie de CHAUMONT, qui déclare qu'elle n'a fait cette vente fictive que pour faire plaisir à son frère (Pièces jointe), 12 août 1689; MC/ET/XXIII/363
      acte de vente; Arthies (Val-d'Oise)
    - Testament de Véronique Dutartre, veuve de Jean Choisy, faiseur d'instruments., 18 août 1689; MC/ET/XXIII/363
      Fichier Histoire des sciences et des techniques, XVIe-XIXe siècles.
      Date de révision: 2011
      testament; facteur d'instruments de musique
    - DU TARTRE (Véronique) veuve de Jean CHOISY faiseur d'instruments de musique § Testament de Véronique DU TARTRE, 18 août 1689; MC/ET/XXIII/363
      testament; Du Tartre, Véronique
    - PERRUQUIER (BARBIER) (Apprentissage) § Apprentissage de Mariane BOUILLARD chez Michel MASUER, BARBIER PERRUQUIER du Roi, demeurant rue Saint-Louis, pour 3 ans, afin de lui montrer à faire perruque et tout ce qui concerne la perruque., 5 décembre 1689; MC/ET/XXIII/363
    - PERRUQUIER (BARBIER) du Roi MASUER (Michel) rue Saint-Louis. § Apprentissage chez Michel MASUER, 5 décembre 1689; MC/ET/XXIII/363
      contrat d'apprentissage; Masuer, Michel
  - Minutes. 1690, janvier - juin, janvier - juin 1690; MC/ET/XXIII/364
    - BOHAN de CASTILLE (Philippe de) § Plusieurs actes de Philippe de BOHAN de CASTILLE, janvier 1690 - juin 1690; MC/ET/XXIII/364
    - FERRAND (François-Antoine) seigneur de Villomilan, conseiller du roi § Nombreux actes par François-Antoine FERRAND et Geneviève MARTINEAU, son épouse., janvier 1690 - juin 1690; MC/ET/XXIII/364
      Ferrand, François-Antoine
    - VIN (marchand de) PETIT (Claude) marchand de VIN et l'un des 12 marchands de vins privilégiés suivant la Cour. § Déclarations., 8 janvier 1690 - 25 février 1690; MC/ET/XXIII/364
      déclaration; Petit, Claude
    - FURSTENBERG (Antoine-Egon de) Prince du Saint-Empire § Consentement par Antoine-Egon de FURSTENBERG, 9 janvier 1690; MC/ET/XXIII/364
      Furstenberg, Antoine-Egon de
    - Inventaire après décès de Joseph-Dominique Biancolelli, comédien en la troupe italienne, officier du roi, rue Montorgueil, dressé à la requête d'Orsola Cortesi, sa veuve, agissant en son nom et comme tutrice de Marie-Françoise, Louis, Marie-Charlotte, Philippe et Pierre-François Biancolelli, ses enfants mineurs et en la présence de Pierre Lenoir, sieur de La Thorillière, comédien en la troupe française, époux de Catherine Biancolelli, et subrogé tuteur des mineurs. 11 feuillets., 25 janvier 1690; MC/ET/XXIII/364
      inventaire après décès; Seine (rue de); Comtesse-d'Artois (rue de la); Biancolelli, Joseph-Dominique; Cortesi, Orsola; Biancolelli, Marie-Françoise; Biancolelli, Louis; Biancolelli, Marie-Charlotte; Biancolelli, Philippe; Biancolelli, Pierre-François; Lenoir, Pierre (sieur de La Thorillière); Biancolelli, Catherine; acteur; acteur
    - Inventaire après décès de Joseph-Dominique Biancolelly, officier du Roi, demeurant rue Montorgueil, dressé à la requête d'Orsola Cortesi, sa veuve, agissant en son nom et comme tutrice de Marie-Françoise, Louis, Marie-Charlotte, Philippe et Pierre-François, ses enfants mineurs, et en la présence de Pierre Le Noir, sieur de La Thorillière, époux de Catherine Biancolelly, et subrogé tuteur des mineurs. 11 feuillets., 25 janvier 1690; MC/ET/XXIII/364
      Documents du Minutier central concernant l'histoire littéraire (1650-1700) [2295 actes], par Madeleine Jurgens et Marie-Antoinette Fleury, Paris, Presses universitaires de France, 1960, p. 134 (instrument de recherche imprimé dématérialisé dont la version intégrale est accessible en ligne par la rubrique 'Autres instruments de recherche', voir contexte dans le Plan d’orientation général - Notaires de Paris, guides thématiques du Minutier).
      inventaire après décès; Montorgueil (rue); Biancolelli, Dominique (1636-1688); Cortesi, Ursule (1638-1718); Biancolelli, Marie Françoise; Biancolelli, Louis (?-1709); Biancolelli, Marie Charlotte; Biancolelli, Philippe; Biancolelli, Pierre François (1680-1734); Biancolelli, Catherine (1665-1716); Le Noir, Pierre (1659-1731); acteur
    - Inventaire après décès de Jean Burneau, libraire., 16 février 1690; MC/ET/XXIII/364
      inventaire après décès; Burneau, Jean; libraire
    - COLBERT Secrétaire d'Etat § Procuration par Jean d'ESTREES, abbé de Villeneuve (acte signé de COLBERT), 19 février 1690; MC/ET/XXIII/364
      procuration
    - HÔTEL d'ESTRÉES sis au coin de la rue du Maille, paroisse Saint-Eustache § Procuration de l'Abbé d'ESTRÉES, demeurant chez le Maréchal d'ESTRÉES son père en l'HÔTEL d'ESTRÉES, 19 février 1690; MC/ET/XXIII/364
    - ESTRÉES (Jean d') Abbé nommé par S.M. à l'abbaye de Villeneuve, ordre de Clerveaux, diocèse de Nantes, demeurant à Paris en l'Hôtel du Maréchal d'ESTREES, son père, sis au coin de la rue du Maille, paroisse Saint-Eustache. § Procuration par (en blanc) Jean d'ESTRÉES, pour la création d'une pension pour l'Abbaye de Villeneuve (acte signé et contresigné par COLBERT, secrétaire d'Etat et l'Abbé d'ESTREES), 19 février 1690; MC/ET/XXIII/364
      procuration; Estrées, Jean d'
    - DU PLESSIS (François) § Transaction, 19 février 1690; MC/ET/XXIII/364
      accord; Du Plessis, François
    - VENDEURS de POISSON de MER FRAIS § Constitutions, 21, 24 mars, 12 et 19 mai 1690., 21 mars 1690 - 19 mai 1690; MC/ET/XXIII/364
    - LA MOUTONNIÈRE (Antoine de) maître des Eaux et Forêts du duché de Roanne § Quittance, 27 mars 1690; MC/ET/XXIII/364
      quittance; La Moutonnière, Antoine de
    - FOURCY (Henry de) Conseiller du Roi, Prévôt des Marchands § Constitution, 30 mars 1690; MC/ET/XXIII/364
      Fourcy, Henry de
    - EXTRAIT mortuaire des registres de l'église paroissiale de Saint-Jean-le-Rond, en l'Eglise de Paris. § EXTRAIT mortuaire d'Antoine-Bernard MARTINEAU, chevalier seigneur du PONT., 6 avril 1690; MC/ET/XXIII/364
    - MARTINEAU (Antoine-Bernard) chevalier seigneur du PONT § Extrait mortuaire des registres de l'église paroissiale de Saint-Jean-le-Rond d'Antoine-Bernard MARTINEAU, 6 avril 1690; MC/ET/XXIII/364
    - Quittance par François Sénéchal, bourgeois de Paris, demeurant rue Simon-le-Franc, créancier de la succession de Jean d'Almeras, aumônier du Roi, à Gilles Ménage, de la somme de 251 livres 10 sols faisant partie de la somme de 7 500 livres pour laquelle la seigneurie de Coulon était hypothéquée., 8 avril 1690; MC/ET/XXIII/364
      Documents du Minutier central concernant l'histoire littéraire (1650-1700) [2295 actes], par Madeleine Jurgens et Marie-Antoinette Fleury, Paris, Presses universitaires de France, 1960, p. 261 (instrument de recherche imprimé dématérialisé dont la version intégrale est accessible en ligne par la rubrique 'Autres instruments de recherche', voir contexte dans le Plan d’orientation général - Notaires de Paris, guides thématiques du Minutier).
      quittance; Simon-Le-Franc (rue); Saint-Denis-d'Anjou (Mayenne); Ménage, Gilles (1613-1692); Sénéchal, François; Almeras, Jean d'; prêtre
    - Quittance par Michel de La Croix, procureur au Parlement, demeurant rue Beaubourg, directeur des créanciers d'Antoine Goussault de Roquemont, et François Le Normand, procureur en Parlement, demeurant rue du Four, paroisse Saint-Eustache, procureur des créanciers de Jean d'Almeras, à Gilles Ménage, de la somme de 108 livres 13 sols faisant partie de la somme de 7 500 livres pour laquelle la seigneurie de Coulon était hypothéquée., 10 avril 1690; MC/ET/XXIII/364
      quittance; Beaubourg (rue); Four (rue du); Saint-Denis-d'Anjou (Mayenne); Ménage, Gilles (1613-1692); La Croix, Michel de; Goussault de Roquemont, Antoine; Le Normand, François; Almeras, Jean d'; procureur de justice (Ancien Régime)
    - Déclaration par les fondatrices et directrices du monastère des religieuses de la Crèche, au sujet de différentes maisons appartenant au dit monastère, attestant que le logement réservé pour elles dans le contrat d'établissement est loué à Pierre Nicole., 17 avril 1690; MC/ET/XXIII/364
      déclaration; Clef (rue de la); Nicole, Pierre (1625-1695); religieux